臺灣嘉義地方法院刑事判決　　　　　　　　　　　　九十二年度簡上字第一五四號
　　上　訴　人
　　即　被　告　乙○○
右列上訴人因傷害案件，不服本院簡易庭民國九十二年九月九日九十二年度簡字第一
一四三號第一審判決（聲請請簡易判決處刑書案號：臺灣地方法院檢察署九十二年度
偵字第三九五五號），提起上訴，本院管轄之第二審合議庭判決如左：
    主  文
上訴駁回。
    事  實
一、乙○○與丙○○（另經台灣嘉義地方法院檢察署檢察官為不起訴處分）與戊○○
    為朋友，該三人與乙○○友人即綽號「阿維」、「阿傑」二年籍不詳成年男子、
    「阿傑」女友及戊○○之女性網友等人，於民國九十二年四月五日凌晨一時許，
    至嘉義市○○路四五九號之「奪標ＫＴＶ」內唱歌，期間因戊○○與乙○○發生
    拉扯，引起乙○○之不快，乙○○、丙○○、「阿維」與「阿傑」四人遂於同日
    凌晨一時五十分許離開該ＫＴＶ時，共同基於傷害之犯意聯絡，在該ＫＴＶ門口
    ，四人或徒手或以掃把共同毆打戊○○，致使戊○○受有頭部外傷、腦震盪、頭
    皮撕裂傷等傷害，乙○○、丙○○等四人旋即逃離現場，嗣經戊○○提出告訴後
    ，經警循線查獲上情。
二、案經戊○○訴由嘉義市警察局第一分局報告臺灣嘉義地方法院檢察署檢察官偵查
    後聲請以簡易判決處刑。
    理  由
一、本件上訴人即被告乙○○於審判期日經合法傳喚，未據到庭，惟其於偵查及本院
    準備程序時，固坦承與丙○○、「阿維」、「阿傑」、戊○○等人至嘉義市「奪
    標ＫＴＶ」唱歌之事實，惟矢口否認有與丙○○等人共同毆打戊○○致其受有頭
    部外傷、腦震盪、頭皮撕裂傷之犯行，並辯稱：在戊○○遭毆打時，已先離開，
    並不在場云云。然查，被告與丙○○等人共同毆打戊○○之事實，業據告訴人戊○○於偵查中指訴及本院審理時證述明確（見見偵查卷第一八頁、本院卷第四七
    頁），並有財團法人天主教聖馬爾定醫院診斷證明書一份在卷可稽（見警卷第十
    頁）。被告雖以前開情詞置辯，惟查：證人丙○○於本院審理時證稱：當日應是
    被告看不過同是男孩子之戊○○在包廂內對其摟摟抱抱，才想要教訓戊○○等語
    （見本院卷第四五頁），是被告非無傷害告訴人之動機。且證人丙○○於警訊時
    證稱：「阿維」、「阿傑」係我堂哥（即被告）介紹之朋友，其不知姓名等語（
    見警卷第四頁），而告訴人復指稱：係「阿維」先動手毆打等語，是先對告訴人
    毆打之人係被告之友人，與證人丙○○並不相識，益徵被告確有共同毆打告訴人
    之犯行。何況證人即目擊之上開ＫＴＶ服務生丁○○亦證稱：確實有四個男孩子
    毆打告訴人，旁邊有女孩子在看等語（見本院卷第四一頁），參以證人陳全賢亦
    稱：其至上開ＫＴＶ察看錄影帶，看見二個較高、二個比較矮之人毆打告訴人，
    旁邊有二位女生在看等語，足見案發當時現場有四位男性毆打告訴人，旁邊有二
    位女性觀看，核與前述當日和被告同往上開ＫＴＶ唱歌者，扣除告訴人外，計有
    四位男性，二位女性之情相符，因此，被告辯稱：其在告訴人遭毆打時，已先離
    去，不在現場云云，顯與實情有違，難以採信。至證人丙○○雖證稱：僅知道「
    阿維」、「阿傑」毆打告訴人，被告有否毆打告訴人，其不清楚云云，然查，證
    人丙○○與被告為堂兄弟，其證詞不免有袒護之虞，且未確切證稱被告未參與毆
    打告訴人，因此，無法據證人丙○○之證詞而為被告有利之認定。綜上，被告所
    辯，應與事實不符，顯係避重就輕之詞，難以採信。本件事證明確，其犯行堪以
    認定。
二、核上訴人所為，係犯刑法第二百七十七條第一項之傷害罪。被告、丙○○與綽號
    「阿維」、「阿傑」二不詳姓名成年男子等四人，就上揭傷害犯行，彼此間有犯
    意之聯絡及行為之分擔，為共同正犯。原審適用刑事訴訟法第四百四十九條第一
    項、第四百五十四條第二項，刑法第二十八條、第二百七十七條第一項、第四十
    一條第一項前段，罰金罰鍰提高標準條例第一條前段、第二條，逕以簡易判決處
    以上訴人有期徒刑五月，如易科罰金以銀元三百元折算一日，核其認事用法及量
    刑均屬妥適。上訴人上訴意旨空言否認犯行而指摘原審判決不當，為無理由，應
    予駁回。
三、上訴人經合法傳喚，無正當理由不到庭，爰不待其陳述，逕行判決。
據上論結，應依刑事訴訟法第四百五十五條之一第一項、第三項、第三百六十八條、
第三百七十一條，判決如主文。
本案經檢察官甲○○到庭執行職務。
中      華      民      國    九十三    年      一      月     二十     日
                                  臺灣嘉義地方法院刑事第二庭
    審判長 法  官 夏  金  郎
                                           法  官 廖  政  勝
                                           法  官 林  坤  志
本件不得上訴。
右正本證明與原本無異。
中    華    民    國     九十三       年    一    月      二十      日
                                           書記官 黃  意  雯
附錄本判決論罪法條全文
刑法第二百七十七條第一項
傷害人之身體或健康者，處三年以下有期徒刑、拘役或一千元以下罰金。
